Inventaris van het archief van de Centrale Commissie voor de Bejaardenoorden (CCB), 1973-1993
Nationaal Archief, Den Haag
- Stukken van bijzondere aard, B.
  - Subcommissies, 4.
    - Subcommissie Prijzen, f.
      - Agenda's, notulen en vergaderstukken van de Subcommissie Prijzen., 1974-1986; 407-499; 93 omslagen
        - 26 juni 1974, 410
        - 8 augustus 1974, 411
        - 29 augustus 1974, 412
        - 10 oktober 1974, 413
        - 31 oktober 1974, 414
        - 5 december 1974, 415
        - 19 december 1974, 416
        - 8 januari 1975, 417
        - 13 februari 1975, 418
        - 13 maart 1975, 419
        - 8 april 1975, 420
        - 29 april 1975, 421
        - 22 mei 1975, 422
        - 29 mei 1975, 423
        - 26 augustus 1975, 424
        - 16 oktober 1975, 425
        - 15 januari 1976, 426
        - 12 februari 1976, 427
        - 11 maart 1976, 428
        - 19 mei 1976, 429
        - 9 september 1976, 430
        - 14 oktober 1976, 431
        - 14 april 1977, 432
        - 28 april 1977, 433
        - 26 mei 1977, 434
        - 7 juli 1977, 435
        - 5 augustus 1977, 436
        - 12 januari 1978, 437
        - 9 maart 1978, 438
        - 23 maart 1978, 439
        - 13 april 1978, 440
        - 11 mei 1978, 441
        - 13 juni 1978, 442
        - 25 juli 1978, 443
        - 30 augustus 1978, 444
        - 10 april 1979, 445
        - 15 juni 1979, 446
        - 15 augustus 1979, 447
        - 13 maart 1980, 448
        - 10 april 1980, 449
        - 29 april 1980, 450
        - 8 mei 1980, 451
        - 12 januari 1981, 452
        - 7 mei 1981, 453
        - 16 december 1981, 454
        - 11 februari 1982, 455
        - 17 maart 1982, 456
        - 8 april 1982, 457
        - 21 april 1982, 458
        - 3 mei 1982, 459
        - 9 september 1982, 460
        - 28 oktober 1982, 461
        - 7 december 1982, 462
        - 20 januari 1983, 463
        - 15 februari 1983, 464
        - 17 maart 1983, 465
        - 31 maart 1983, 466
        - 14 april 1983, 467
        - 28 april 1983, 468
        - 10 mei 1983, 469
        - 7 juni 1983, 470
        - 22 augustus 1983, 471
        - 8 september 1983, 472
        - 29 september 1983, 473
        - 1 november 1983, 474
        - 9 februari 1984, 475
        - 21 februari 1984, 476
        - 8 maart 1984, 477
        - 27 maart 1984, 478
        - 12 april 1984, 479
        - 25 april 1984, 480
        - 10 mei 1984, 481
        - 13 juni 1984, 482
        - 12 september 1984, 483
        - 27 september 1984, 484
        - 4 december 1984, 485
        - 17 januari 1985, 486
        - 31 januari 1985, 487
        - 7 februari 1985, 488
        - 20 februari 1985, 489
        - 26 maart 1985, 490
        - 18 april 1985, 491
        - 5 juni 1985, 492
        - 13 juni 1985, 493
        - 11 juli 1985, 494
        - 12 september 1985, 495
        - 28 oktober 1985, 496
        - 20 november 1985, 497
        - 13 februari 1986, 498
        - 10 april 1986, 499
    - Subcommissie Financieringsalternatieven, g.
      - Agenda's, notulen en vergaderstukken van de Subcommissie Financieringsalternatieven., 1976-1978; 500-514; 15 omslagen
        - 2 december 1976, 500
        - 16 december 1976, 501
        - 27 januari 1977, 502
        - 17 maart 1977, 503
        - 21 april 1877, 504
        - 22 september 1977, 505
        - 10 november 1977, 506
        - 1 december 1977, 507
        - 19 januari 1978, 508
        - 2 februari 1978, 509
        - 16 februari 1978, 510
        - 16 maart 1978, 511
        - 3 juli 1978, 512
        - 3 augustus 1978, 513
        - 6 september 1978, 514
    - Subcommissie Afstemming Indicatiebeleid verzorgingtehuizen/verpleeghuizen, h.
      - Agenda's, notulen en vergaderstukken van de Subcommissie Afstemming Indicatiebeleid verzorgingtehuizen/verpleeghuizen., 1979-1981; 515-532; 18 omslagen
        - 16 augustus 1979, 515
        - 18 september 1979, 516
        - 18 oktober 1979, 517
        - 13 november 1979, 518
        - 10 december 1979, 519
        - 17 januari 1980, 520
        - 21 februari 1980, 521
        - 20 maart 1980, 522
        - 17 april 1980, 523
        - 29 mei 1980, 524
        - 21 augustus 1980, 525
        - 18 september 1980, 526
        - 16 oktober 1980, 527
        - 20 november 1980, 528
        - 29 januari 1981, 529
        - 12 maart 1981, 530
        - 2 april 1981, 531
        - 16 april 1981, 532
    - Subcommissie Democratisering Bejaardenoorden, i.
      - Agenda's, notulen en vergaderstukken van de Subcommissie Democratisering Bejaardenoorden., 1980-1981, 1984; 533-546; 14 omslagen
        - 10 september 1980, 533
        - 22 september 1980, 534
        - 29 september 1980, 535
        - 13 oktober 1980, 536
        - 23 oktober 1980, 537
        - 3 november 1980, 538
        - 24 november 1980, 539
        - 15 december 1980, 540
        - 28 januari 1981, 541
        - 20 augustus 1984, 542
        - 27 augustus 1984, 543
        - 3 september 1984, 544
        - 10 september 1984, 545
        - 24 september 1984, 546
    - Subcommissie Financieel Beleid, j.
      - Agenda's, notulen en vergaderstukken van de Subcommissie Financieel Beleid., 1986-1991; 547-572; 1 pak, 25 omslagen
        - 13 november 1986, 547
        - 4 december 1986, 548
        - 12 januari 1987, 549
        - 19 februari 1987, 550
        - 25 maart 1987, 551; 1 pak
        - 7 april 1987, 552
        - 18 juni 1987, 553
        - 8 juli 1987, 554
        - 26 augustus 1987, 555
        - 14 september 1987, 556
        - 20 oktober 1987, 557
        - 19 november 1987, 558
        - 15 december 1987, 559
        - 18 januari 1988, 560
        - 15 februari 1988, 561
        - 16 juni 1988, 562
        - 15 september 1988, 563
        - 10 november 1988, 564
        - 24 augustus 1989, 565
        - 31 augustus 1989, 566
        - 12 september 1989, 567
        - 28 september 1989, 568
        - 3 oktober 1989, 569
        - 8 maart 1990, 570
        - 18 april 1991, 571
        - 20 juni 1991, 572
    - Subcommissie Zorgverlening, k.
      - Agenda's, notulen en vergaderstukken van de Subcommissie Zorgverlening., 1986-1991; 573-584; 1 pak, 11 omslagen
        - 20 november 1986, 573
        - 5 februari 1987, 574
        - 5 maart 1987, 575
        - 2 april 1987, 576
        - 3 september 1987, 577; 1 pak
        - 5 november 1987, 578
        - 4 februari 1988, 579
        - 1 september 1988, 580
        - 2 februari 1989, 581
        - 1 februari 1990, 582
        - 1 november 1990, 583
        - 4 april 1991, 584
  - Werkgroepen, 5.
    - Stukken van de werkgroep Instelling proefvelden en evaluatie., 1976; 585; 1 omslag
    - Agenda's, notulen en vergaderstukken van de werkgroep Indicatiesysteem., 1979; 586; 1 omslag
    - Agenda's, notulen en vergaderstukken van de werkgroep Privacy., 1979-1980; 587-588; 2 omslagen
      - 1979, 587
      - 1980, 588
    - Agenda's, notulen en vergaderstukken van de werkgroep Voorlopige Raad voor het Bejaardenbeleid., 1981; 589; 1 omslag
    - Agenda's, notulen en vergaderstukken van de werkgroep Wetswijziging., 1981; 590; 1 omslag
    - Agenda's, notulen en vergaderstukken van de werkgroep WBO., 1983; 591-594; 4 omslagen
      - 22 september 1983, 591
      - 3 oktober 1983, 592
      - 14 oktober 1983, 593
      - 3 november 1983, 594
    - Agenda's, notulen en vergaderstukken van de werkgroep Flankerend Beleid., 1984; 595; 1 omslag
    - Agenda's, notulen en vergaderstukken van de werkgroep Reikwijdtebesluit WBO., 1984; 596; 1 omslag
    - Agenda's, notulen en vergaderstukken van de werkgroep Samenwerking., 1984-1985; 597-598; 2 pakken
      - 1984, 597
      - 1985, 598
    - Agenda's, notulen en vergaderstukken van de werkgroep Nota zorg voor ouderen., 1986; 599; 1 pak
    - Agenda's, notulen en vergaderstukken van de werkgroep Rechtsbescherming., 1986; 600; 1 omslag
    - Agenda's, notulen en vergaderstukken van de werkgroep Onderzoek afstemming financiering, 2 delen., 1986-1987; 601-602; 2 omslagen
      - deel 1, 601
      - deel 2, 602
    - Agenda's, notulen en vergaderstukken van de werkgroep Beleidsmatige vertaling NEI-rapport., 1987; 603; 1 omslag
    - Agenda's, notulen en vergaderstukken van de werkgroep Besluit advisering hulpverlening., 1987; 604; 1 omslag
    - Agenda's, notulen en vergaderstukken van de werkgroep Informatievoorziening., 1987; 605; 1 omslag
    - Agenda's, notulen en vergaderstukken van de begeleidingscommissie Onderzoek afstemming financiering., 1987-1989; 606-608; 3 pakken
      - 1987, 606
      - 1988, 607
      - 1989, 608
    - Agenda's, notulen en vergaderstukken van de werkgroep Huisvesting., 1987-1989; 609-611; 2 pakken, 1 omslag
      - 1987, 609
      - 1988, 610
      - 1989, 611; 1 omslag
    - Agenda's, notulen en vergaderstukken van de werkgroep Democratisering., 1988; 612; 1 omslag
    - Agenda's, notulen en vergaderstukken van de werkgroep Evaluatie WBO, 3 delen., 1988; 613-615; 3 pakken
      - deel 1, 613
      - deel 2, 614
      - deel 3, 615
    - Agenda's, notulen en vergaderstukken van de werkgroep Externe relaties van het verzorgingstehuis., 1988; 616; 1 pak
    - Agenda's, notulen en vergaderstukken van de werkgroep Indicatiecommissie., 1988; 617; 1 omslag
    - Agenda's, notulen en vergaderstukken van de werkgroep Verzorgingstehuis intern., 1988; 618; 1 pak
    - Agenda's, notulen en vergaderstukken van de werkgroep Verzorgingstehuis., 1988-1990; 619-621; 2 pakken, 1 omslag
      - 1988, 619; 1 omslag
      - 1989, 620
      - 1990, 621
    - Agenda's, notulen en vergaderstukken van de werkgroep Raad voor het Ouderenbeleid., 1989; 622; 1 pak
    - Agenda's, notulen en vergaderstukken van de werkgroep Etnisch-juridische aspecten., 1989-1992; 623-628; 4 pakken, 2 omslagen
      - 1989, 623; deel 1
      - 1989, 624; deel 2
      - 1990, 625; deel 1
      - 1990, 626; deel 2
      - 1991, 627; 1 omslag
      - 1992, 628; 1 omslag
    - Agenda's, notulen en vergaderstukken van de werkgroep Wonen/zorg., 1993; 629; 1 omslag